【裁判字號】    97,易,471
【裁判日期】    970715
【裁判案由】    違反毒品危害防制條例
【裁判全文】
臺灣新竹地方法院刑事判決               97年度易字第471號
公  訴  人  臺灣新竹地方法院檢察署檢察官
被      告  甲○○
                    號
                    （另案在臺灣新竹監獄執行中）
上列被告因違反毒品危害防制條例案件，經檢察官提起公訴（97
年度毒偵字第681號），本院依簡式審判程序判決如下：
    主  文
甲○○施用第二級毒品，累犯，處有期徒刑陸月，如易科罰金，
以新臺幣壹仟元折算壹日。
    事  實
一、甲○○前因妨害兵役治罪條例及違反毒品危害防制條例等案
    件，經本院分別以93年度竹簡字第 318號簡易判決、93年度
    竹北簡字第155號簡易判決、94年度訴字第162號判決判處有
    期徒刑4月、6月、執行刑1年2月確定，接續執行後，並於民
    國95年7月28日縮刑期滿執行完畢。
二、甲○○前於89年間，因施用毒品案件，經本院以89年度毒聲
    字第2729號裁定送觀察、勒戒後，認無繼續施用毒品傾向，
    於89年12月 7日因執行完畢而釋放，並由臺灣新竹地方法院
    檢察署檢察官於同日以89年度毒偵字第2787號不起訴處分確
    定。又於90年間，因二犯施用毒品案件，經國防部北部地方
    軍事法院馬祖分院以91年度軍法字第 6號裁定送觀察、勒戒
    後，認無繼續施用毒品傾向，並於91年11月12日因執行完畢
    而釋放，且由軍事檢察官於91年11月21日以91年度軍法字第
    13號不起訴處分確定在案。再於93年 4月間，因三犯施用毒
    品案件，經本院於93年9月6日以93年度竹北簡字第 155號判
    決判處有期徒刑 6月確定。復於93年間，因施用毒品案件，
    經本院於94年4月18日以94年度訴字第162號判決判處應執行
    有期徒刑1年2月確定。另於96年間，因施用毒品案件，經本
    院於96年12月19日以96年度易字第 759號判決判處應執行有
    期徒刑1年8月確定。
三、甲○○仍未戒除毒癮，於96年11月10日，在新竹縣竹北市○
    ○里○○鄰○○○路 243號住處，以將安非他命置於玻璃球內
    用火燒烤產生煙霧再予吸用之方式，非法施用第二級毒品安
    非他命1次，嗣於96年11月10日1時30分許因另涉竊盜案件為
    警查獲並採尿送驗，始悉上情。
四、案經新竹縣政府警察局竹北分局報告臺灣新竹地方法院檢察
    署檢察官偵查起訴。
    理  由
一、本件被告甲○○所犯施用第二級毒品罪，並非死刑、無期徒
    刑、最輕本刑為 3年以上有期徒刑之罪，或高等法院管轄第
    一審之案件，被告於本院準備程序進行中，就被訴事實為有
    罪之陳述，經本院合議庭認合於刑事訴訟法第 273條之1第1
    項之規定，裁定進行簡式審判程序，合先敘明。
二、上揭犯罪事實，業經被告甲○○於本院準備程序及審理時均
    坦承不諱，又被告於96年11月10日於新竹縣政府警察局竹北
    分局湖口分駐所採集尿液送驗，呈安非他命陽性及甲基安非
    他命陽性反應，有新竹縣政府警察局毒品犯罪嫌疑人尿液採
    驗作業管制紀錄、96年11月26日詮昕科技股份有限公司濫用
    藥物尿液檢驗報告各1份（偵卷第9頁、第10頁）在卷可參。
    足認被告之自白與事實相符，應堪採信。
三、被告前於89年間，因施用毒品案件，經本院以89年度毒聲字
    第2729號裁定送觀察、勒戒後，認無繼續施用毒品傾向，於
    89年12月 7日因執行完畢而釋放，並由臺灣新竹地方法院檢
    察署檢察官於同日以89年度毒偵字第2787號不起訴處分確定
    。又於90年間，因二犯施用毒品案件，經國防部北部地方軍
    事法院馬祖分院以91年度軍法字第 6號裁定送觀察、勒戒後
    ，認無繼續施用毒品傾向，並於91年11月12日因執行完畢而
    釋放，且由軍事檢察官於91年11月21日以91年度軍法字第13
    號不起訴處分確定在案。再於93年 4月間，因三犯施用毒品
    案件，經本院於93年9月6日以93年度竹北簡字第 155號判決
    判處有期徒刑 6月確定。復於93年間，因施用毒品案件，經
    本院於94年4月18日以94年度訴字第162號判決判處應執行有
    期徒刑1年2月確定。另於96年間，因施用毒品案件，經本院
    於96年12月19日以96年度易字第 759號判決判處應執行有期
    徒刑1年8月確定等情，有臺灣新竹地方法院檢察署刑案資料
    查註紀錄表、臺灣高等法院被告前案紀錄表、在監在押全國
    紀錄表在卷可按，是被告所犯毒品危害防制條例第10條第 2
    項之施用第二級毒品罪，洵堪認定，本件事證明確，應依法
    論科。
四、核被告所為，係犯毒品危害防制條例第10條第2 項之施用第
    二級毒品罪，而其持有第二級毒品安非他命之低度行為，為
    施用第二級毒品安非他命之高度行為所吸收，不另論罪。又
    被告有詳如事實欄一所述之前科紀錄等情，有臺灣新竹地方
    法院檢察署刑案資料查註紀錄表、臺灣高等法院被告前案紀
    錄表在卷可參，被告於前受有期徒刑執行完畢 5年內，再故
    意犯本件有期徒刑以上之罪，為累犯，應依刑法第47條第 1
    項之規定加重其刑。爰審酌被告無視法令之禁止，前已因多
    次施用毒品案件，經法院裁定觀察勒戒後，竟仍再度施用足
    以導致精神障礙及生命危險之成癮性毒品，顯無悔改之意，
    兼以施用毒品所生危害以自戕健康為主，及其施用期間長短
    ，暨犯後坦承犯行等一切情狀，量處如主文所示之刑，並諭
    知易科罰金之折算標準。
五、據上論斷，應依刑事訴訟法第273條之1第1 項、第299條第1
    項前段，毒品危害防制條例第10條第 2項，刑法第11條前段
    、第47條第1項、第41條第1項前段，判決如主文。
本案經檢察官鄒茂瑜到庭執行職務。
中    華    民    國    97    年    7     月    15    日
                  刑事第一庭    法  官  楊數盈
以上正本證明與原本無異。
如不服本判決應於收受本判決後10日內向本院提出上訴書狀，上
訴書狀應敘述具體理由。上訴書狀未敘述上訴理由者，應於上訴
期間屆滿後20日內補提理由書狀於本院 (均須按他造當事人之人
數附繕本 )「切勿逕送上級法院」。
                                書記官  謝國聖
中    華    民    國    97    年    7     月    15    日
附錄本案論罪科刑法條：
毒品危害防制條例第10條第2項：
施用第二級毒品者，處3年以下有期徒刑。


司法院資訊處製作；財團法人民間司法改革基金會備份。
